臺灣高等法院臺中分院刑事裁定　
110年度聲字第2142號

聲  請  人  臺灣高等檢察署臺中檢察分署檢察官     
受  刑  人  陳俊男




上列聲請人因受刑人數罪併罰有二裁判以上，聲請定其應執行之
刑（聲請案號：110年度執聲字第1031號），本院裁定如下：
    主  文
陳俊男因犯如附表所示各罪所處之刑，應執行有期徒刑壹年肆月
。
    理  由
一、聲請意旨略以：受刑人陳俊男（下稱受刑人）因恐嚇取財得
    利數罪，先後經判決確定如附表。數罪中雖有刑法第50條第
    1項但書所列情形，惟受刑人已請求檢察官聲請定應執行刑
    ，有臺灣臺中地方檢察署110年8月16日是否請求定應執行刑
    調查表足稽，應依刑法第50條第2項、第53條、第51條第5款
    規定，定其應執行之刑。爰依刑事訴訟法第477條第1項聲請
    裁定等語。
二、按數罪併罰，有二裁判以上者，依第51條之規定，定其應執
    行之刑；又數罪併罰，分別宣告其罪之刑，如宣告多數有期
    徒刑者，於各刑中之最長期以上，各刑合併之刑期以下，定
    其刑期，但不得逾30年。刑法第53條、刑法第51條第5款分
    別定有明文。另按數罪併罰之定應執行之刑，係出於刑罰經
    濟與責罰相當之考量，並非予以犯罪行為人或受刑人不當之
    利益，為一種特別的量刑過程，相較於刑法第57條所定科刑
    時應審酌之事項係對一般犯罪行為之裁量，為定應執行刑之
    宣告，乃對犯罪行為人本身及所犯各罪之總檢視，除應考量
    行為人所犯數罪反應出之人格特性，並應權衡審酌行為人之
    責任與整體刑法目的及相關刑事政策，在量刑權之法律拘束
    性原則下，依刑法第51條第5款之規定，採限制加重原則，
    以宣告各刑中之最長期為下限，各刑合併之刑期為上限，但
    最長不得逾30年，資為量刑自由裁量權之外部性界限，並應
    受法秩序理念規範之比例原則、平等原則、責罰相當原則、
    重複評價禁止原則等自由裁量權之內部抽象價值要求界限之
    支配，以使輕重得宜，罰當其責，俾符合法律授與裁量權之
    目的，以區別數罪併罰與單純數罪之不同，兼顧刑罰衡平原
    則（最高法院100年度台抗字第440號裁定意旨參照）。　　
三、經查，本件受刑人所犯如附表所示各罪，經臺灣士林地方法
    院、臺灣高等法院及本院分別判處如附表所示之刑，均經確
    定在案，有上開案件裁判書及臺灣高等法院被告前案紀錄表
    等附卷可稽。其中附表編號1、2所示之罪為得易科罰金之罪
    ；附表編號3所示之罪為不得易科罰金之罪，屬刑法第50條
    第1項但書各款之情形。茲受刑人請求檢察官向法院聲請合
    併定應執行刑，有受刑人民國110年8月16日所簽立之臺灣臺
    中地方檢察署是否請求定應執行刑調查表1份在卷足憑。而
    受刑人所犯如附表所示各罪，其中如附表編號1至2所示部分
    ，前經臺灣高等法院以107年度聲字第3141號裁定合併定應
    執行刑為有期徒刑9月確定，有前揭刑事裁判書及臺灣高等
    法院被告前案紀錄表各乙份附卷可參。上開刑事判決所定應
    執行之刑，雖將因本院所為本件定應執行刑裁定而當然失效
    ，惟揆諸前揭說明，本院審核相關案卷，認檢察官聲請為正
    當，並考量自由裁量之範圍，應受內部性界限及不利益變更
    禁止原則之拘束，更不得重於原裁判原定之應執行刑，使受
    刑人陷於更不利之結果，爰參酌原確定判決之定執行刑情形
    ，並衡酌受刑人所犯各罪之犯罪類型、時間、手段、動機、
    侵害法益種類，及前揭所述之比例原則、責罰相當原則等自
    由裁量權之內部性界限等情，而為整體評價後，合併定其應
    執行之刑如主文所示。又附表編號1至2所示之罪雖已依臺灣
    桃園地方檢察署107年度執更字第4645號執行完畢，但參照
    上開說明，仍應與附表編號3未執行完畢之罪合併定其應執
    行之刑，嗣檢察官執行時，再予扣除，附此說明。
四、據上論結，爰依刑事訴訟法第477條第1項，刑法第50條第2
    項、第53條、第51條第5款規定，裁定如主文。 
中　　華　　民　　國　　110  　年　　9 　　月　　1　　日
            刑事第十一庭　審判長法　官　張  意  聰
                                法　官　陳  慧  珊
                                法　官　田  德  煙
以上正本證明與原本無異。
不得抗告。
                                書記官  陳  志  德

中　　華　　民　　國　　110 　年　　9 　　月　　1 　　日

受刑人陳俊男定應執行刑案件一覽表     編號  1 2 3 罪名  公共危險 傷害 恐嚇取財得利 宣告刑  有期徒刑4月 有期徒刑6月 有期徒刑8月 犯罪日期  106.09.17 105.07.10 106.04.15 106.04.20 偵查(自訴)機關 年度案號  士林地檢106年度偵字第14005號 桃園地檢105年度偵字第16165號 臺中地檢106年度偵字第11550號、第12712號、第28112號、第30819號 最後事實審 法院 士林地院 臺灣高等法院 中高分院  案號 106年度湖交簡字第731號 107年度上易字 第1059號 109年度上訴字 第2633號  判決日期 107/02/27 107/08/23 110/03/31  確定 判決 法院 士林地院 臺灣高等法院 中高分院  案號 106年度湖交簡字第731號 107年度上易字 第1059號 109年度上訴字 第2633號  判決確定日期 107/03/26 107/08/23 110/03/31 是否為得易科罰金之案件  是 是 否 備註  士林地檢107年度執字第2386號 桃園地檢107年度執字第13717號 臺中地檢110年度執字第7315號（刑期110.8.16～111.2.12）   1.編號1～2已定刑，臺灣高等法院107年度聲字第3141號裁定應執行有期徒刑9月 2.編號1～2桃園地檢107年執更字第4645號（已執畢）